臺灣嘉義地方法院刑事判決　　　　　　　100年度易字第515號
公　訴　人　臺灣嘉義地方法院檢察署檢察官
被　　　告　陳健焜
上列被告因違反毒品危害防制條例案件，經檢察官提起公訴（10
0年度毒偵字第686號），被告自白犯罪，經以簡式審判程序審理
，茲判決如下：
    主  文
陳健焜施用第二級毒品，累犯，處有期徒刑伍月，如易科罰金，
以新臺幣壹仟元折算壹日。扣案之鋁箔紙壹張、自製吸食管壹支
，均沒收。
    犯 罪 事 實
一、陳健焜因施用毒品案件，經本院以95年度毒聲字第289號裁
    定令入勒戒處所觀察、勒戒後，因有繼續施用毒品之傾向，
    經本院以95年度毒聲字第346號裁定令入戒治處所施以強制
    戒治，於民國96年8月14日執行完畢釋放，嗣經臺灣嘉義地
    方法院檢察署檢察官以96年度戒毒偵字第39號為不起訴處分
    確定。復於前開觀察勒戒、強制戒治執行完畢釋放後5年內
    ，再因施用毒品案件，經本院以99年度朴簡字第18號判決，
    判處有期徒刑4月確定，於99年6月22日易科罰金執行完畢。
    詎其猶不知戒除毒癮，基於施用第二級毒品之犯意，於100
    年5  月7日上午某時許，在嘉義縣朴子市○○路○段138號住
    處，以將甲基安非他命置放於鋁箔紙上燒烤以吸食煙霧之方
    式施用第二級毒品甲基安非他命1次。經警於同年月10日上
    午8時50分許，在上址執行搜索，扣得供其本次施用甲基安
    非他命使用之鋁箔紙乙張及自製吸食管乙支，並扣得與本案
    無關之甲基安非他命1包及行動電話2具（其涉嫌販賣第二級
    毒品部分另由本院以100年度訴字第511號案件審理中），始
    悉上情。
二、案經嘉義縣警察局竹崎分局報請臺灣嘉義地方法院檢察署檢
    察官偵查起訴。
    理  由
一、本件被告陳健焜所犯係死刑、無期徒刑或最輕本刑為3年以
    上有期徒刑以外之罪，其於準備程序中就被訴事實為有罪之
    陳述，經本院告知簡式審判程序之旨，並聽取公訴人、被告
    之意見後，爰依刑事訴訟法第273條之1第1項規定進行簡式
    審判程序。
二、訊據被告對其於上揭時、地，施用第二級毒品甲基安非他命
    之犯罪事實，於本院審理中坦承不諱，核與其在警詢及偵查
    中均供述確有以將甲基安非他命放置於鋁箔紙上，以打火機
    燒烤後吸食其煙霧之方式施用甲基安非他命1次等情合致（
    參警卷第1頁、偵查卷第6頁至第7頁）；而其為警查獲後經
    採集尿液囑託鑑定結果，亦呈甲基安非他命陽性反應，並有
    正修科技大學超微量研究科技中心於100年5月24日所出具之
    R00-0000-000號尿液檢驗報告及嘉義縣警察局竹崎分局代號
    與真實姓名對照表各乙份在卷可稽（參偵查卷第28頁至第29
    頁）；且有鋁箔紙乙張、自製吸食管乙支扣案可佐，並有搜
    索票、扣押書、扣押物品目錄表、扣押物品收據各1件、照
    片11張在卷可據（參警卷第6頁至第18頁）。是上述證據與
    被告之自白互核一致。又被告有事實欄一所載因施用毒品違
    反毒品危害防制條例而受觀察勒戒、強制戒治等情形，此亦
    有臺灣高等法院被告前案紀錄表在卷可憑。是以本件事證已
    臻明確，被告於觀察勒戒、強制戒治執行完畢釋放後，於5
    年內已再犯施用毒品案件，並經依法追訴處罰，其本件第3
    次以上再度施用毒品甲基安非他命之行為，堪為認定，應予
    依法論科。
三、按甲基安非他命係毒品危害防制條例第2條第2項第2款所明
    定之第二級毒品，不得非法持有、施用。核被告所為，係犯
    毒品危害防制條例第10條第2項之施用第二級毒品罪。其施
    用第二級毒品甲基安非他命前後持有甲基安非他命之低度行
    為，應為施用甲基安非他命之高度行為所吸收，不另論罪。
    另被告有事實欄一所載之科刑執行紀錄，此有臺灣高等法院
    被告前案紀錄表1份附卷可按，其於受有期徒刑執行完畢後
    ，5年以內故意再犯本件有期徒刑以上之罪，為累犯，應依
    刑法第47條第1項規定加重其刑。爰審酌被告自陳：高中畢
    業之智識程度，未婚，前曾為計程車司機，月收入不滿萬元
    ，母親健在，年約70歲，其兄弟姊妹均已成年，並已結婚成
    家在外，除其母親外，家中並無其他需要扶養之親屬等家庭
    生活經濟狀況，且其有前述犯罪及施用毒品遭查獲之紀錄，
    有臺灣高等法院被告前案紀錄表附卷足據，前已因觀察勒戒
    、強制戒治執行完畢而經不起訴處分，業受毒品危害防制條
    例對施用毒品人之寬典，竟仍一再施用，不知戒除毒癮，而
    其施用毒品實為戕害自身健康之犯罪，於他人固無明顯重大
    危害，然對社會善良風氣已足生不良影響，並斟酌其施用之
    次數，及其坦承施用毒品犯行之犯後態度等一切情狀，量處
    如主文所示之刑，併諭知易科罰金之折算標準，以資儆懲。
四、另扣案之鋁箔紙乙張、自製吸食器乙支，均為被告所有，供
    施用第二級毒品所用之物，業據被告供述綦詳（參本院卷第
    28頁），應依刑法第38條第1項第2款規定，宣告沒收。至被
    告查獲時，除查扣行動電話2具外，其另持有甲基安非他命1
    包，惟該查獲之甲基安非他命並非被告本案施用第二級毒品
    所用等情，業據其自承在卷（參本院卷第28頁），又上開扣
    案物，均無證據證明與本案施用第二級毒品罪間有何關連，
    其中甲基安非他命固係違禁物，然檢察官已另就其涉犯販賣
    第二級毒品罪嫌提起公訴，並由本院另以100年度訴字第511
    號案件審理中，而其持有該甲基安非他命之目的為何？是否
    成立犯罪？尚屬未明，屬於另案之證據，爰不予宣告沒收；
    若該案審理結果認被告該部分不構成犯罪，檢察官亦得另依
    刑法第40條第2項、毒品危害防制條例第18條第1項前段，就
    被告前開所持有之甲基安非他命1包單獨聲請法院宣告沒收
    ，附此敘明。
據上論斷，應依刑事訴訟法第273 條之1 第1 項、第299 條第1
項前段，毒品危害防制條例第10條第2項，刑法第11條前段、第
47條第1項、第41條第1項前段、第38條第1項第2款，判決如主文
。
本案經檢察官侯德人到庭執行職務
中    華    民    國   100    年    7     月    29    日
                    刑事第一庭  法  官  呂美玲
以上正本證明與原本無異。
如不服本判決應於收受判決後10日內向本院提出上訴書狀，並應
敘述具體理由；其未敘述上訴理由者，應於上訴期間屆滿後20日
內向本院補提理由書（均須按他造當事人之人數附繕本）「切勿
逕送上級法院」。
中    華    民    國   100    年    7     月    29    日
                                書記官  洪敏芳
附錄法條
毒品危害防制條例第10條
施用第一級毒品者，處 6 月以上 5 年以下有期徒刑。
施用第二級毒品者，處 3 年以下有期徒刑。